臺灣高雄地方法院刑事判決　　　　　 100年度審易字第1671號
公　訴　人　臺灣高雄地方法院檢察署檢察官
被　　　告　楊正吉
上列被告因竊盜案件，經檢察官提起公訴（100 年度偵字第1008
1 號），被告於準備程序中就被訴事實為有罪之陳述，經本院告
知簡式審判程序之旨，並聽取被告與公訴人之意見後，本院裁定
進行簡式審判程序，判決如下：
    主  文
楊正吉犯攜帶兇器竊盜罪，累犯，處有期徒刑捌月。扣案之榔頭
、美工刀、一字起子各壹支，均沒收。
    事實及理由
一、犯罪事實：
    楊正吉前於民國98年間因施用毒品及持有毒品案件，經本院
    以99年度審訴字第2590號判決分別判處有期徒刑8 月及拘役
    30日確定，上開二罪接續執行，有期徒刑部分於99年5 月24
    日執行完畢。詎其仍不知悔改，意圖為自己不法之所有並基
    於竊盜之犯意，於100 年3 月29日下午5 時許，持其所有而
    客觀上得以危害他人生命、身體且可供兇器使用之榔頭、美
    工刀、一字起子各1 支，至高雄市苓雅區○○○路84號國際
    高級商工職業學校（下稱國際商工）凱旋路側便道，爬上該
    處停車場遮雨棚，以手拉扯並割下國際商工所有之約40公尺
    之電纜而竊取之，得手後，楊正吉於搬運電纜線過程中，遭
    國際商工之警衛發覺開始追逐，警方並隨後趕到加入追捕，
    並在高雄市○○區○○街德安社區地下一樓停車場出口處當
    場查獲楊正吉，並扣得黑色手提袋1 只，內有手電筒1 支及
    供竊取上開電纜線所用之榔頭、美工刀、一字起子各1 支等
    物，而知悉上情。
二、證據：
    上開犯罪事實，有下列證據可資證明：
  (一)證人即國際商工總務主任劉連有、證人即國際商工組長羅榮
    仁於警詢中之證述。
  (二)高雄市政府警察局苓雅分局扣押筆錄、扣押物品目錄表、扣
    押物品清單、扣押物品照片6 張、贓物認領保管單、監視錄
    影器翻攝畫面及現場照片共6 張。
  (三)被告之自白。
三、論罪：
  (一)按刑法第321 條第1 項第3 款之攜帶兇器竊盜罪，係以行為
    人攜帶兇器竊盜為其加重條件，此所謂兇器，其種類並無限
    制，凡客觀上足對人之生命、身體、安全構成威脅，具有危
    險性之兇器均屬之，且祇須行竊時攜帶此種具有危險性之兇
    器為已足，並不以攜帶之初有行兇之意圖為必要（最高法院
    79年臺上字第5253號判例意旨參照）。查被告為本件竊盜犯
    行時所使用之榔頭、美工刀、一字起子各1 支，前端及刀片
    部份均為鐵製品，均可單手握持，長度分別約22公分、18公
    分、19公分等情，有本院100 年5 月26日準備程序筆錄可參
    ，均係屬質地堅硬或尖銳之物，客觀上自可對人之生命、身
    體、安全構成威脅，具有危險性，要屬刑法第321 條第1 項
    第3 款所定兇器無訛。
  (二)是核被告上開所為，係犯刑法第321 條第1 項第3 款攜帶兇
    器竊盜罪。又被告前有如犯罪事實欄所述經判處有期徒刑並
    執行完畢之情形，此有臺灣高等法院被告前案紀錄表在卷可
    佐，其於徒刑執行完畢5 年之內故意再犯本件有期徒刑以上
    之罪，為累犯，應依法加重其刑。
四、科刑：
  (一)爰審酌被告正值青壯之年，竟不思以正當方法獲取財物，為
    貪圖不法利益，率爾竊取他人財物，所為實不足取，且有違
    反肅清煙毒條例及多次施用毒品、竊盜等前科及執行紀錄，
    有被告院內裁判案件紀錄表及前揭其臺灣高等法院被告前案
    紀錄表各1 份附卷足參，足見其平日素行非佳；惟念及被告
    所竊取財物價值非甚鉅，且已發還被害人等領回，有前揭贓
    物認領保管單1 紙在卷足憑，所造成之損害業已減輕，且被
    告犯後已坦承犯行，並綜合考量被告係國小畢業、職業配線
    工、家境貧寒（見警卷教育程度欄、職業欄及家庭經濟狀況
    欄之記載）等一切情狀，認檢察官對被告求處有期徒刑8 月
    等語，尚屬適當，爰量處如主文所示之刑，以資懲儆。
  (二)扣案之黑色手提袋1 只，內有手電筒1 支、榔頭、美工刀、
    一字起子各1 支等物均為被告所有，其中榔頭、美工刀、一
    字起子各1 支均係供本件竊盜犯行所用之物，此經被告自承
    在卷，是應依刑法第38條第1 項第2 款之規定，予以宣告沒
    收之；至黑色手提袋1 只、手電筒1 支，無證據證明係供被
    告直接實施本案所用，爰不另為沒收之諭知。
據上論斷，應依刑事訴訟法第273 條之1 第1 項、第284 條之1
、第299 條第1 項前段，刑法第321 條第1 項第3 款、第47條第
1 項、第38條第1 項第2 款，判決如主文。
本案經檢察官李怡增到庭執行職務。
中    華    民    國   100    年    6     月    9     日
                  刑事第十庭  法  官    呂明燕
以上正本證明與原本無異。
如不服本判決應於收受本判決後10日內向本院提出上訴書狀，並
應敘述具體理由，如未敘述上訴理由者，應於上訴期間屆滿後20
日內補提理由書狀於本院（均須按他造當事人之人數附繕本）「
切勿逕送上級法院」。
中    華    民    國   100    年    6     月    9     日
                              書記官    張琇晴
附錄本判決論罪科刑之法條：
中華民國刑法第321條
犯竊盜罪而有下列情形之一者，處六月以上、五年以下有期徒刑，得併科
新臺幣十萬元以下罰金：
一、侵入住宅或有人居住之建築物、船艦或隱匿其內而犯之者。
二、毀越門扇、牆垣或其他安全設備而犯之者。
三、攜帶兇器而犯之者。
四、結夥三人以上而犯之者。
五、乘火災、水災或其他災害之際而犯之者。
六、在車站、埠頭、航空站或其他供水、陸、空公眾運輸之舟、車、航空
    機內而犯之者。
前項之未遂犯罰之。